# **ÉDER DE SOUZA BEIRÃO**

Brasileiro, solteiro, 27 anos

Rua. Antonieta Canela, 58, São Judas Tadeu - Montes Claros/MG

Telefone: (38) 9 9211-5959 / (38) 9 8832-1323

E-mail: ederbeirao@gmail.com



### **PERFIL PROFISSIONAL**

 Possuo perfil com habilidades moldadas para docência e pesquisa científica, bem como ampla capacidade de organização e disciplina, argumentação, além de ser preparado para trabalhar com os diversos grupos e classes sociais. Minha formação acadêmica e experiência profissional agregam habilidades que podem contribuir na área de Administração e demais atividades correlatas em instituições públicas e/ou privadas. Possuo horários flexíveis com disponibilidade para viagens e mudança de cidade.

#### **OBJETIVO**

 Busco oportunidade de atuação na área educacional como docente, pesquisador e/ou outras atividades correlatas.

# **FORMAÇÃO**

Mestrado - Desenvolvimento Social

UNIMONTES - Campus Montes Claros Março de 2018 - Abril de 2020

• Especialização (MBA) - Controladoria e Finanças

UNICSUL – Polo Montes Claros Junho de 2016 – Março de 2017

• Aperfeiçoamento para Professores e Tutores – Docência e Tutoria em Educação à Distância

UFJF - Polo Juiz de Fora

Setembro de 2015 - Dezembro de 2015

• Graduação - Administração

UNIMONTES - Campus Montes Claros Julho de 2011 - Julho de 2015

### **EXPERIÊNCIA PROFISSIONAL**

2019 - 2019 – UNIVERSIDADE ESTADUAL DE MONTES CLAROS - UNIMONTES

Cargo: Estagiário Docente

Principais atividades: Ministração de aulas e desenvolvimento de planejamentos e atividades na disciplina "Econometria" do 5º período do curso de Ciências Econômicas da UNIMONTES no 1º semestre de 2019.

2016 - 2016 - DM CONTABILIDADE

Cargo: Assistente Administrativo

Principais atividades: Atendimento ao público, cadastramento de clientes, gestão de protocolos administrativos e rotinas administrativas em geral.

• 2014 - 2015 – PREFEITURA MUNICIPAL DE MONTES CLAROS

Cargo: Estagiário de Administração

Principais atividades: Estagiário de Administração na Diretoria de Juventude ligada à Secretaria de Cultura da Prefeirura, onde desenvolvia relatórios, atendimento ao público, gestão de protocolos administrativos e rotinas administrativas em geral.

2014 - 2014 – SECRETARIA DE ESTADO DA EDUCAÇÃO DE MINAS GERAIS – SEE/MG

Cargo: Professor de Educação Básica (PEB)

Principais atividades: PEB do curso Técinico em Administração da Escola Estadual Antônio Canela pelo Programa Nacional de Acesso ao Ensino Técnico e Emprego (PRONATEC), onde lecionava as disciplinas de Processos de Operações Contábeis II, Administração de Materiais e Aplicativos Informatizados da Administração.

2013 - 2013 - BANCO DO NORDESTE DO BRASIL - Agência Montes Claros

Cargo: Bolsista de Nível Superior - Administração

Principais atividades: Estagiário de Administração no Programa de Microcrédito Rural do Banco do Nordeste (Agroamigo) ligado ao Instituto Nordeste Cidadania (INEC) onde desenvolvia relatórios, atendimento ao público e rotinas administrativas em geral.

 2012 – 2013 – INCUBADORA TECNOLÓGICA DE COOPERATIVAS POPULARES – ITCP/UNIMONTES Cargo: Bolsista de Extensão - Administração

Principais atividades: Relatórios, visitas técnicas, ministração de oficinas e formações complementares e desenvolvimento de materiais didático-instrucionais, além de gestão de protocolos administrativos e rotinas administrativas em geral.

# FORMAÇÃO COMPLEMENTAR

- Domínio de softwares do Pacote Office.
- Curso profissionalizante em Rotinas Administrativas e Informática.
- Cursos de formação complementar em Matemática Financeira, Gestão de Projetos, Contabilidade, Contabilidade Pública e Finanças Públicas etc., realizados no Instituto Plácido Castelo (IPC), Escola Nacional de Administração Pública (ENAP), Instituto Federal do Rio Grande do Sul (IFRS), entre outras instituições.

## **INFORMAÇÕES ADICIONAIS**

• Currículo Lattes: <a href="http://lattes.cnpq.br/9370888319900995">http://lattes.cnpq.br/9370888319900995</a>)